【裁判字號】    98,重訴,15
【裁判日期】    991209
【裁判案由】    違反槍砲彈藥刀械管制條例
【裁判全文】
臺灣雲林地方法院刑事判決              98年度重訴字第15號
公  訴  人  臺灣雲林地方法院檢察署檢察官
被      告  林國賢
選任辯護人  劉志卿  律  師
被      告  姜智惠
上列被告因違反槍砲彈藥刀械管制條例等案件，經檢察官提起公
訴（98年度偵字第5195、5589號），本院判決如下：
    主  文
林國賢犯非法持有可發射子彈具有殺傷力之槍枝罪，處有期徒刑
參年，併科罰金新臺幣伍萬元，罰金如易服勞役，以新臺幣壹仟
元折算壹日，扣案之仿BERETTA 廠８４型半自動改造手槍壹枝（
含彈匣壹個，槍枝管制編號0000000000號）沒收之；
又犯非法製造子彈罪，處有期徒刑壹年，併科罰金新臺幣萬元
，罰金如易服勞役，以新臺幣壹仟元折算壹日；又犯非法持有可
發射子彈具有殺傷力之槍枝罪，處有期徒刑年，併科罰金新臺
幣伍萬元，罰金如易服勞役，以新臺幣壹仟元折算壹日，扣案之
仿BERETTA 廠M9半自動改造手槍壹枝支（含彈匣壹個，槍枝管制
編號0000000000號）沒收之；又犯竊盜罪，處有期徒
刑貳月；又犯竊盜罪，處有期徒刑貳月。應執行有期徒刑肆年，
併科罰金新臺幣拾萬元，罰金如易服勞役，以新臺幣壹仟元折算
壹日。扣案之仿BERETTA 廠８４型半自動改造手槍（含彈匣壹個
，槍枝管制編號0000000000號）、仿BERETTA 廠M9
半自動改造手槍（含彈匣壹個，槍枝管制編號00000000
00號）各壹枝均沒收之。
姜智惠犯非法持有子彈罪，累犯，處有期徒刑肆月，併科罰金新
臺幣萬元，有期徒刑如易科罰金，罰金如易服勞役，均以新臺
幣壹仟元折算壹日。扣案如附表二編號4 所示之改造子彈壹顆沒
收。
    事  實
一、林國賢明知可發射子彈具有殺傷力之改造手槍及具殺傷力之
    改造子彈，分別係屬槍砲彈藥刀械管制條例第4 條第1 項1
    款、第2 款所列管之物品，未經中央主管機關許可不得製造
    、持有，竟分別為下列犯行﹕
(一)、基於持有可發射子彈具有殺傷力之改造手槍之犯意，於民國
    98年8 月中旬某日，於某不知名之玩具模型店內，購得之手
    槍1 枝（含彈匣1 個，槍枝管制編號：0000000000號），係
    換裝土造金屬槍管，可發射子彈具有殺傷力之仿BERETTA 廠
    84型半自動改造手槍，竟於購買後藏放於南投縣竹山鎮○○
    路○ 段122 巷38號住處，未經許可，無故持有之；相隔2 、
    3 日，又基於製造具有殺傷力之改造子彈之犯意，於上址，
    將2 顆子彈彈殼旋轉開來，加以填充火藥，製成具有殺傷力
    之改造子彈1 顆（由金屬彈殼組合直徑8.9mm 金屬彈頭而成
    ），及不具殺傷力之改造子彈1 顆。嗣於98年9 月5 日10時
    30分許，林國賢與不知情友人陳柏莆駕駛車牌號碼7027-NJ
    自用小客車，北向行經員林收費站時，形跡可疑，為警盤查
    ，因而於右前乘客座之座椅下方查獲上開槍、彈。
(二)、另基於持有可發射子彈具有殺傷力之改造手槍及具有殺傷力
    之改造子彈之犯意，於不詳時間，自不詳之人處取得仿BERE
    TTA 廠M9型半自動（係換裝土造金屬槍管）之改造手槍1 枝
    （含彈匣1 個，槍枝管制編號：0000000000號），及具殺傷
    力之非制式子彈1 顆（由金屬彈殼組合直徑9.1mm 金屬彈頭
    而成），置放於雲林縣斗六市○○路80巷34號租屋處，未經
    許可，無故持有之。嗣於98年10月21日8 時20分許，經警持
    搜索票在林國賢前揭租屋處，查獲如附表一所示之改造手槍
    、子彈、鑽孔機及電鑽等物後，始查悉上情。
二、林國賢於98年9 月初，駕駛其所有車牌號碼7027-NJ 自用小
    客車，分別前往位於雲林縣斗六市○○街1-3 號之「溫蒂
    莎賓館」及南投縣竹山鎮○○路○段201 巷45-6號之「竹
    林花園汽車旅館」投宿，竟分別基於意圖為自己不法所有之
    犯意，先後在上開二間旅館，竊取僅限於在旅館內使用之浴
    巾各1 條，並將之攜出。嗣於98年9 月5 日10時30分許，林
    國賢與友人陳柏莆駕駛車牌號碼7027-NJ 自小客車北向行經
    員林收費站，因形跡可疑為警盤查，查獲上開2 間旅館之浴
    巾各1 條。
三、姜智惠前因施用第一級毒品海洛因案件，經本院以96年度訴
    字第241 號分別判處有期徒刑9 月、9 月，定應執行刑1 年
    4 月；又因竊盜案件，經本院以96年度易字第194 號分別判
    處有期徒刑3 月、4 月、7 月，定應執行刑1 年；復因施用
    第一級毒品海洛因案件，經本院以96年度訴字第528 號處有
    期徒刑7 月；再因施用第一級毒品海洛因案件，經本院以96
    年度訴字第609 號判處有期徒刑8 月。上開罪刑，經本院裁
    定減刑，並定應執行之刑為有期徒刑2 年2 月確定，96年7
    月17日入監執行，於98年5 月8 日執行完畢出監。詎其仍不
    知悔改，明知具殺傷力之改造子彈，係屬槍砲彈藥刀械管制
    條例第4 條第1 項第2 款所列管之物品，未經中央主管機關
    許可不得持有，竟基於持有具有殺傷力之改造子彈之犯意，
    於98年9 月中旬某日，自不詳之人處取得具殺傷力之非制式
    子彈6 顆（均由金屬彈殼組合金屬彈頭而成）及已擊發之金
    屬彈殼2 顆，置於雲林縣莿桐鄉六合村新興46號住處。嗣於
    98年10月21日11時20分許，經警持搜索票在姜智惠前揭住處
    ，查獲如附表二所示之子彈6 顆。
四、案經雲林縣警察局斗南分局及內政部警政署國道公路警察局
    第三警察隊報告臺灣彰化地方法院檢察署呈請臺灣高等法院
    檢察署核轉臺灣雲林地方法院檢察署檢察官偵查起訴。
    理  由
壹、證據能力部分：
一、被告以外之人於審判外之陳述，雖不符刑事訴訟法第159 條
    之1 至第159 條之4 之規定，而經當事人於審判程序同意作
    為證據，法院審酌該言詞陳述或書面陳述作成時之情況，認
    為適當者，亦得為證據，為刑事訴訟法第159 條之5 第1 項
    所明定。經查，本件被告姜智惠、林國賢以及林國賢之辯護
    人對於下述本院採為認定犯罪事實依據之各項證據，均同意
    作為證據使用，復經本院於審理時逐一提示予檢察官、被告
    姜智惠、林國賢以及林國賢之辯護人表示意見，本院審酌該
    等證據之取得過程並無瑕疵，與本案待證事實間復具有相當
    之關聯性，以之為本案證據並無不當，自得採為本件認定事
    實之基礎，合先敘明。
二、依刑事訴訟法第198 條、第208 條之規定，所謂鑑定乃指於
    刑事訴訟程序中為取得證據資料而由檢察官或法官指定具有
    特別知識經驗之鑑定人、學校、機關或團體，就特定之事物
    ，以其專業知識加以分析、實驗而作判斷，以為偵查或審判
    之參考。故不論鑑定人或鑑定機關、學校、團體，均應由檢
    察官或法官視具體個案之需要而為選任，始符合刑事訴訟法
    第198 條、第208 條之規範本旨，否則所為鑑定，仍屬於傳
    聞證據。但對於司法警察機關調查中之案件，或有量大或急
    迫之情形，為因應實務之現實需求，認為當然有鑑定之必要
    者，基於檢察一體原則，得由該管檢察長對於轄區內之案件
    ，以事前概括選任鑑定人或囑託鑑定機關（團體）之方式，
    俾便轄區內之司法警察官、司法警察對於調查中之此類案件
    ，得即時送請事前已選任之鑑定人或囑託之鑑定機關（團體
    ）實施鑑定。經查，本件扣案之改造手槍、子彈雖各經國道
    公路警察局第三警察隊、雲林縣警察局斗南分局送請內政部
    警政署刑事警察局鑑定，惟內政部警政署刑事警察局為臺灣
    高等法院檢察署檢察長事前概括選任之鑑定機關，是該局所
    出具之98年9 月18日刑鑑字第0980391665號、98年10月26日
    0000000000號槍彈鑑定書，自有證據能力。
貳、證明力部分：
一、上開犯罪事實一、(一)、(二)之犯行，已據被告林國賢於本院審
    理時供認不諱，其於本院再供稱，關於改造子彈，是於98年
    8 月中旬在南投縣竹山鎮○○路○ 段122 巷38號住處，以手
    轉開子彈，再將火藥放進去製造等語（見本院99年11月25日
    審判筆錄第4 、20、21頁）。此外，犯罪事實一、(一)已據證
    人陳柏甫證述其駕駛7027-NJ 自小客車載被告林國賢於國道
    一號218.2 公里北向處為警查獲，於車內右前乘客座下查扣
    改造手槍1 枝（槍枝管制編號：0000000000號）、改造子彈
    2 顆等情明確（公警三刑字第0970307483號卷第8 頁、彰化
    地檢署偵卷第13頁），並有國道公路警察局第三警察隊對被
    告林國賢之搜索扣押筆錄（公警三刑字第0970307483號卷第
    24頁至第27頁）可稽，而當場扣得之改造手槍1 枝、子彈2
    顆，亦有扣押物品清單2 紙（彰化地院檢察署98年度偵字第
    8131號卷第25、26頁）可證；而犯罪事實一、(二)警方在林國
    賢之雲林縣斗六市○○路80巷34號居所進行搜索，扣得改造
    手槍1 枝（槍枝管制編號：0000000000號）、非制式改造子
    彈1 顆，有雲林縣警察局斗南分局搜索扣押筆錄（雲警南刑
    字第0981000580號卷第25頁至第29頁）、扣押物品清單2 紙
    （雲林地方法院檢察署98年度偵字第5195號卷第100 頁）可
    資佐證。而犯罪事實一、(一)之槍、彈，經本院勘驗，係黑色
    手槍，金屬材質，槍枝結構完整，並可拉滑套擊發，子彈2
    顆（98彈保42號），現為已擊發完畢之彈殼，有勘驗筆錄可
    參。另該槍、彈經鑑定結果，認係改造手槍，由仿BERETTA
    廠84型半自動改造手槍（槍枝管制編號：0000000000號），
    換裝土造金屬槍管而成，擊發功能正常，可供擊發適用子彈
    ，認具殺傷；送鑑子彈2 顆，均非制式子彈，由金屬彈殼組
    合直徑9.0mm 金屬彈頭而成，經試射，1 顆可擊發，認具殺
    傷力，另1 顆，經試射，雖可擊發，惟發射動力不足，認不
    具殺傷力，有內政部警政署刑事警察局98年9 月18日刑鑑字
    第0980123753號鑑驗書（彰化地方法院檢察署98年度偵字第
    8131號卷第30頁至第31頁背面）可證；犯罪事實一、(二)之槍
    、彈，經本院勘驗，槍身、槍管為鐵灰色，手把為黑色，槍
    身是金屬材質，槍枝結構完整，並可拉滑套擊發，子彈部分
    ，已擊發，有本院勘驗筆錄可參。該槍、彈經鑑定結果，認
    係改造手槍，由仿BERETTA 廠M9型半自動改造手槍（槍枝管
    制編號：0000000000號），換裝土造金屬槍管而成，擊發功
    能正常，可供擊發適用子彈，認具殺傷力；送鑑子彈1 顆，
    認係非制式子彈，由金屬彈殼組合直徑9.1mm 金屬彈頭而成
    ，經試射，可擊發，認具殺傷力，亦有內政部警政署刑事警
    察局98年11月16日刑鑑字第0980149990號鑑驗書（98年度偵
    字第5195號卷第75頁至第77頁）可參。該送鑑之槍枝2 枝，
    雖以「性能檢驗法」鑑驗，而未實際試射，惟該局係以國、
    內外槍彈鑑定領域共同認可之「性能檢驗法」鑑定完畢，確
    認具有殺傷力無誤，考量正確、合法及安全等原則，已無再
    以試射之「動能測試法」實際進行試射之必要，該局於鑑定
    說明中闡述「非制式槍枝」於第一次送鑑時，經以「性能檢
    驗法」鑑定後確認有殺傷力者，其於裝填子彈適當（即裝填
    適量底火、火藥及金屬彈丸使成為適合送鑑槍枝所擊發之「
    適用子彈」）之情況，最具威力之發射動能，均可達20焦耳
    / 平方公分以上，足以穿入人體皮肉層；此一事實業經實務
    長久驗證（94年底至97年4 月間共測試131 枝「非制式槍枝
    」），無需再以極高危險性「動能測試法」進行試射鑑定乙
    節，亦有該局99年5 月17日刑鑑字第0990059059號函及鑑定
    說明書（本院卷第114 頁至第116 頁）可參。故上開扣案槍
    、彈應係可發射子彈具有殺傷力之改造槍枝，及具殺傷力之
    子彈，可資認定。綜上所述，被告上開自白核與事實相符，
    可採為認定其犯罪之證據，事證明確，被告林國賢此部分之
    犯行堪予認定，自應依法論科。
二、上開犯罪事實二、犯行，亦據被告林國賢於本院審理時
    自白不諱（本院卷99年11月25日審判筆錄第5 頁），核與證
    人鄭雪君（溫蒂莎賓館櫃檯人員）、賴佶賢（竹林花園汽車
    旅館櫃檯人員）、余素花（竹林花園汽車旅館總務）證述失
    竊情節相吻，該失竊之浴巾被害人已領回，此亦有贓物認領
    保管單2 紙可資佐證（公警三刑字第0970307483號卷第17頁
    至第18頁），被告林國賢之此部分自白，核與事實相符，可
    採為認定其犯罪之證據，是本案事證明確，被告林國賢此部
    分竊盜犯行堪予認定，自應依法論科。
三、上開犯罪事實三，也據被告姜智惠坦承不諱，核與證人江志
    宏證述，警方於98年10月21日在雲林縣斗六市○○路290 巷
    35弄137 號姜智惠住處搜索，當場查獲6 顆子彈之情節吻合
    。被告姜智惠於98年10月21日警詢時供稱，其於98年9 月中
    在林國賢之住處取走6 顆子彈，此事被告林國賢雖否認之，
    然可印證被告姜智惠係於98年9 月中旬某日取得該批子彈。
    此外，有雲林縣警察局斗南分局對被告姜智惠執行之搜索扣
    押筆錄（雲警南刑字第0981000580號卷第35頁至第39頁）、
    扣押物品清單、查獲被告姜智惠持有改造子彈現場照片16張
    （雲警南刑字第0981000580號卷第44頁至第56頁）等在卷可
    參。而該6 顆扣案子彈，經本院勘驗，除1 顆子彈結構完整
    ，尚未擊發外，其餘均已擊發，有勘驗筆錄可查。再者，該
    6 顆子彈經送鑑定，均非制式子彈，皆由金屬彈殼組合金屬
    彈頭製成，其彈頭依序為9.0mm （1 顆）、8.6mm （1 顆）
    、8.1mm （1 顆）、8.0 ±0.5mm （2 顆，取1 顆試射）、
    8.0mm （1 顆），經試射，都可擊發，均認具殺傷力等情，
    亦有上開98年11月16日刑鑑字第0980123753號鑑驗書可證，
    該直徑8.0 ±0.5mm 彈頭之子彈，雖取樣試射1 顆，另1 顆
    未予試射，惟試射之1 顆既有殺力，則另顆規格相同之子彈
    ，已無待試射，亦應認為有殺傷力。綜上，被告姜智惠之自
    白，核與事實相符，可採為認定其犯罪之證據，是本案事證
    明確，被告姜智惠之犯行亦堪予認定，自應依法論科。
四、論罪科刑：
  (一)核被告林國賢就犯罪事實一、(一)所為，係犯槍砲彈藥刀械管
    制條例第8 條第4 項之持有可發射子彈具有殺傷力之槍枝罪
    、同條例第12條第1 項未經許可製造子彈罪，被告林國賢所
    製造之2 顆子彈，其中1 顆無殺傷力，然係與有殺傷力之子
    彈同時間製造，爰不另為無罪之諭知；就犯罪事實一、(二)所
    為，係犯同例第8 條第4 項之持有可發射子彈具有殺傷力之
    槍枝罪、同條例第12條第4 項未經許可持有子彈罪。被告林
    國賢以一個持有行為，同時觸犯持有改造槍枝及子彈罪，為
    想像競合犯，依刑法第55條規定，從一重之同例第8 條第4
    項之持有改造槍枝罪處斷；核被告林國賢就犯罪事實二、
    所為，各係犯刑法第320 條第1 項之竊盜罪，被告林國賢
    所犯上開5 罪，犯意不同，行為各異，應分論併罰。
  (二)核被告姜智惠就犯罪事實三所為，係犯槍砲彈藥刀械管制條
    例第12條第4 項未經許可持有子彈罪。被告姜智惠，有事實
    欄所載刑之宣告及執行情形，有卷附被告臺灣高等法院前案
    紀錄表可查，其於受有期徒刑之執行完畢後，5 年以內故意
    再犯本件有期徒刑以上之罪，為累犯，應依刑法第47條第1
    項規定加重其刑。
  (三)被告林國賢之辯護人於本院審理時表示本案有情輕法重之情
    形，請本院引用刑法第59條之規定，酌減被告刑度云云。惟
    按刑法第59條所規定之酌量減輕其刑，係裁判上之減輕，必
    以犯罪之情狀可憫恕，認為宣告法定最低度之刑猶嫌過重者
    ，始有其適用。查本案被告林國賢持有改造手槍2 枝，持有
    子彈1 顆、製造子彈2 顆，可見被告可輕易取得改造手槍及
    子彈，其復有製造子彈的能力，危害性不低，則其持有槍、
    彈、製造子彈之動機，應非單純，若不幸落入有心持以犯案
    歹徒之手，後果不堪設想，豈能以好奇心，或不知其嚴重性
    等，可輕描淡寫一語帶過，依此尚無情狀堪可憫恕，而有宣
    告法定最低度之刑猶嫌過重可言，是本案被告林國賢應無刑
    法第59條之適用，併予敘明。
  (四)爰審酌被告林國賢犯本案前，只有因施用毒品觀察勒戒，並
    無任何犯罪前案紀錄，有卷附臺灣高等法院被告前案紀錄表
    可憑，素行尚好，其持有改造手槍、製造子彈，已對不特定
    大眾之生命、身體安全構成潛在威脅，並念被告教育程度國
    中畢業，被告並未持該槍、彈另犯他罪，犯後接受審判之態
    度亦稱良好，尚知悔悟，及其犯案前有固定之工作及家庭狀
    況等一切情狀，量處如主文所示之刑，並定其應執行之刑，
    並就併科罰金部分，諭知易服勞役之折算標準，以資懲儆，
    公訴人具體求刑有期徒刑5 年，尚屬過重，附此敘明。爰審
    酌姜智惠有事實欄所載之前科，素行不佳，其持有之子彈僅
    有6 顆，危害性尚非巨大，犯後接受審判之態度亦良好，學
    歷國中肄業，教育程度不高，其之前從事板模工作及其家庭
    狀況等一切情狀，量處如主文所示之刑，並就有期徒刑易科
    罰金，併科罰金易服勞役部分，分別諭知折算之標準。
五、沒收部分：
  (一)扣案之可發射子彈具有殺傷力之槍枝2 枝（槍枝管制編號：
    0000000000號、0000000000號），及扣案如附表二編號4 所
    示子彈1 顆，皆屬違禁物，依刑法第38條第1 項第1 款規定
    ，於被告林國賢、姜智惠所犯各罪項下，併予宣告沒收之。
    而其餘經鑑驗單位實際試射所餘空彈殼，已不具違禁物之性
    質，不予宣告沒收。
  (二)查扣之附表一編號4 及編號6 至9 所示工具，被告林國賢供
    稱為其所有，然此等工具既與持有改造手槍無涉，亦非被告
    製造子彈之工具（被告係以手旋開子彈殼，再裝填火藥，已
    如前述），亦非違禁物，爰不為沒收之諭知。
  (三)至扣案之附表一編號3 疑似槍管之金屬管狀物，經本院勘驗
    ，其管內阻鐵尚未貫通，有勘驗筆錄可查，編號5 彈簧，則
    為一般之彈簧，均非屬槍枝之主要零組件，要非違禁物，亦
    非被告持有槍枝所用之物，爰亦不為沒收之諭知。
六、據上論斷，應依刑事訴訟法第299 條第1 項前段，槍砲彈藥
    刀械管制條例第8 條第4 項、第12條第1 項、第4 項，刑法
    第11條前段、第320 條第1 項、第47條第1 項、第55條、第
    41條第1 項前段、第42條第3 項前段、第51條第5 款、第7
    款、第9 款、第38條第1 項第1 款，判決如主文。
本案經檢察官陳宜君到庭執行職務。
中    華    民    國    99    年    12    月     9    日
                  刑事第二庭  審判長法  官  陳定國
                                    法  官  文昌
                                    法  官  周欣怡
以上正本證明與原本無異。
如不服本判決應於收受判決後10日內向本院提出上訴書狀，並應
敘述具體理由；其未敘述上訴理由者，應於上訴期間屆滿後20日
內向本院補提理由書（均須按他造當事人之人數附繕本）。「切
勿逕送上級法院」。
                                    書記官  魏輝碩
中    華    民    國    99    年    12    月     9    日
附錄本案論罪科刑法條全文：
槍砲彈藥刀械管制條例第8條
未經許可，製造、販賣或運輸鋼筆槍、瓦斯槍、麻醉槍、獵槍、
空氣槍或第 4 條第 1 項第 1 款所定其他可發射金屬或子彈具
有殺傷力之各式槍砲者，處無期徒刑或 5 年以上有期徒刑，併
科新臺幣 1 千萬元以下罰金。
未經許可，轉讓、出租或出借前項所列槍枝者，處 5 年以上有
期徒刑，併科新臺幣 1 千萬元以下罰金。
意圖供自己或他人犯罪之用，而犯前二項之罪者，處無期徒刑或
7 年以上有期徒刑，併科新臺幣 1 千萬元以下罰金。
未經許可，持有、寄藏或意圖販賣而陳列第 1 項所列槍枝者，
處 3 年以上10 年以下有期徒刑，併科新臺幣 700 萬元以下罰
金。
第 1 項至第 3 項之未遂犯罰之。
槍砲彈藥刀械管制條例第12條
未經許可，製造、販賣或運輸子彈者，處 1 年以上 7 年以下有
期徒刑，併科新台幣 500 萬元以下罰金。
未經許可，轉讓、出租或出借子彈者，處 6 月以上 5 年以下有
期徒刑，併科新台幣 300 萬元以下罰金。
意圖供自己或他人犯罪之用，而犯前二項之罪者，處 3 年以上
10 年以下有期徒刑，併科新台幣 700 萬元以下罰金。
未經許可，持有、寄藏或意圖販賣而陳列子彈者，處 5 年以下
有期徒刑，併科新台幣 300 萬元以下罰金。
第 1 項至第 3 項之未遂犯罰之。
中華民國刑法第320條
意圖為自己或第三人不法之所有，而竊取他人之動產者，為竊盜
罪，處5  年以下有期徒刑、拘役或 5 百元以下罰金。
意圖為自己或第三人不法之利益，而竊佔他人之不動產者，依前
項之規定處斷。
前二項之未遂犯罰之。
附表一
┌──┬──────┬──┬────┐
│編號│扣押物品名稱│數量│備註    │
│    │            │    │        │
├──┼──────┼──┼────┤
│ 1  │仿BERETTA廠 │1支 │槍枝管制│
│    │M9型半自動之│    │編號：11│
│    │改造手槍    │    │00000000│
│    │            │    │號      │
├──┼──────┼──┼────┤
│ 2  │改造子彈    │1顆 │由金屬彈│
│    │            │    │殼組合直│
│    │            │    │徑9.1mm │
│    │            │    │金屬彈頭│
│    │            │    │而成    │
├──┼──────┼──┼────┤
│ 3  │金屬管狀物  │1支 │        │
├──┼──────┼──┼────┤
│ 4  │鑽孔機      │1台 │        │
├──┼──────┼──┼────┤
│ 5  │彈簧        │7條 │        │
├──┼──────┼──┼────┤
│ 6  │鉗子        │4支 │        │
├──┼──────┼──┼────┤
│ 7  │螺絲起子    │2支 │        │
├──┼──────┼──┼────┤
│ 8  │銼刀        │2支 │        │
├──┼──────┼──┼────┤
│ 9  │鑽頭        │1支 │        │
└──┴──────┴──┴────┘
附表二：
┌──┬──────┬──┬────┐
│編號│子彈直徑大小│數量│備 註   │
│    │            │    │        │
├──┼──────┼──┼────┤
│ 1  │ 9.0mm      │1顆 │已擊發  │
├──┼──────┼──┼────┤
│ 2  │ 8.6mm      │1顆 │已擊發  │
├──┼──────┼──┼────┤
│ 3  │ 8.1mm      │1顆 │已擊發  │
├──┼──────┼──┼────┤
│ 4  │8.0mm±0.5  │2顆 │擊發1 顆│
│    │mm          │    │，尚餘1 │
│    │            │    │顆。    │
├──┼──────┼──┼────┤
│ 5  │ 8.0mm      │1顆 │已擊發  │
└──┴──────┴──┴────┘

司法院資訊處製作；財團法人民間司法改革基金會備份。
